# 贷款资产余额计提贷款损失准备

提问人：LAYSHR 时间：2019-01-13 10:07:23
被审计单位是一家集团财务公司，有贷款长期应收款贴现资产等科目，这些科目都属于贷款资产，在计提贷款损失准备的时候是用贴现资产-面值还是考虑了利息调整的贴现资产 是用长期应收款（本金）还是考虑了未确认投资收益的长期应收款进行贷款损失准备的计提

回答人：chenyiwei
理论上你的问题是不应存在的，因为简单地将余额乘以一个比例（或者在五级分类基础上，每一级的余额乘以一个固定比例）的做法都是不恰当、不符合会计准则要求的。
如果由于某些特殊情况，余额百分比法对其是适用的，则要考虑确定计提比例时，明确基数是什么。一般情况下的基数应当是本息余额，即本金加上按名义利率计算的累计利息，不同于会计上的账面价值。